【裁判字號】    95,訴,2498
【裁判日期】    951218
【裁判案由】    毒品危害防制條例
【裁判全文】
臺灣桃園地方法院刑事判決              95年度訴字第2498號
公  訴  人  台灣桃園地方法院檢察署檢察官
被      告  甲○○
指定辯護人  本院公設辯護人  楊晴翔
上列被告因毒品危害防制條例案件，經檢察官提起公訴（95年度
毒偵字第4427號），被告於準備程序中，就被訴事實為有罪之陳
述，經告知簡式審判程序意旨，聽取當事人意見後，本院裁定由
受命法官獨任進行簡式審判程序，檢察官復聲請依協商程序而為
判決，本院判決如下：
    主  文
甲○○施用第一級毒品，處有期徒刑捌月。扣案內殘餘第一級毒
品海洛因之殘渣袋壹只、第一級毒品海洛因壹包（淨重零點零玖
公克，空包裝重零點貳玖公克）均收銷燬之。扣案之注射針筒壹
之，沒收之。
    事實及理由
一、犯罪事實：甲○○前於民國94年間因施用毒品案件，經本院
    以94年度毒聲字第238 號裁定送觀察、勒戒後，認有繼續施
    用毒品之傾向，復以94年度毒聲字第509 號裁定令入戒治處
    所師以強制戒治，於94年11月11日執行完畢而釋放。詎甲○
    ○仍不知悛悔，於上開強制戒治執行完畢釋放後，5 年內復
    基於施用第一級毒品海洛因之犯意，自95年8 月13日中午某
    時、同年月16日上午7 時30分為警採尿時間回溯26小時內某
    時，在桃園縣楊梅火車站附近某處，以將第一級毒品海洛因
    置入其所有之注射針筒（非專供）內加水液化施打之方式，
    接續施用第一級毒品海洛因2 次。嗣分別於95年8 月13日13
    時許，在桃園縣楊梅鎮○○街501 巷旁，因甫施打完第一級
    毒品海洛因即為警發覺，遂對之採集尿液而查獲，並扣得其
    所有供施用第一級毒品海洛因所用之注射針筒1 支、其內殘
    餘第一級毒品海洛因之殘渣袋1 只；復於95年8 月16日凌晨
    2 時30分許，在桃園縣中壢市○○○街47號前為警盤查時，
    扣得其所有供施用之第一級毒品海洛因1 包（淨重0.09公克
    ，空包裝重0.29公克），遂對之採集尿液而查獲。案經桃園
    縣政府警察局中壢分局報請報請臺灣桃園地方法院檢察署檢
    察官偵查起訴。
二、證據：
  (一)被告甲○○於警詢、檢察官訊問及本院審理時之自白。
  (二)桃園縣政府警察局中壢分局被採尿人姓名編號對照表（尿液
    檢體編號：E95555號、被採尿人甲○○）、桃園縣政府警察
    局楊梅分局被採尿人姓名編號對照表（尿液檢體編號：H274
    號）、臺灣檢驗科技股份有限公司95年9 月12日、95年8 月
    30日濫用藥物檢驗報告（尿液檢體編號：D95555號、H274號
    ）。
  (三)第一級毒品海洛因1 包（淨重0.09公克，空包裝重0.29公克
    ）、殘渣袋1 只、法務部調查局95年9 月6 日調科壹字第09
    523010370 號鑑定通知書、注射針筒1 支。
  (四)臺灣高等法院被告全國前案紀錄表。
三、本案犯罪事實，業據被告甲○○於準備程序進行中為有罪之
    陳述，由本院裁定受命法官獨任進行簡式審判程序，復經檢
    察官聲請改依協商程序，經本院指定公設辯護人協助其進行
    協商，當事人雙方於審判外達成協商合意，其合意內容為：
    被告願受有期徒刑8 月之科刑宣告。經查，被告之自白，有
    上開證據足認屬實，並與本院認定之事實相符。又被告前因
    施用毒品案件，經本院裁定送觀察、勒戒後，認有繼續施用
    毒品之傾向，復裁定令入戒治處所師以強制戒治，於94 年
    11月11日執行完畢而釋放一情，有臺灣高等法院被告前案紀
    錄表1 份在卷可稽，被告於上開強制戒治執行完畢釋放後，
    5 年內再犯本件毒品危害防制條例第10條之罪，依同條例第
    23條規定，應依法追訴，檢察官起訴，即無不合。核被告甲
    ○○所為，係犯毒品危害防制條例第10條第1 項施用第一級
    毒品海洛因罪。被告施用毒品前持有第一級毒品海洛因行為
    ，及施用後持有施用第一級毒品海洛因殘渣之行為，為施用
    毒品行為之當然結果，不另論罪。被告前後2 次之施用第一
    級毒品海洛因犯行，係在相同處所、密接之時間內為，為接
    續犯，為包括之一罪。爰審酌被告有如事實欄所載施用毒品
    之犯罪前科紀錄，此有前揭前案紀錄表可按，其素行非佳，
    其犯罪行為主要係戕害自身，並未直接積極損害他人之利益
    ，且犯後坦承犯行，態度尚稱良好等一切情狀，上開協商內
    容尚無不當之處。本案復查無刑事訴訟法第455 條之4 第1
    項各款所列情形，檢察官聲請改依協商程序而為判決，本院
    爰不經言詞辯論，於協商合意範圍內為協商判決。
四、扣案白色粉末1 包，為第一級毒品海洛因（淨重0.09公克，
    空包裝重0.29公克），此有前揭法務部調查局鑑定通知書在
    卷可稽，而扣案之殘渣袋1 只，其內殘餘第一級毒品海洛因
    之事實，業據被告供承明確，且被告遭警查扣上開殘渣袋後
    ，經採尿送驗結果，確呈嗎啡類陽性反應一情，亦有前揭臺
    灣檢驗科技股份有限公司濫用藥物尿液檢驗報告在卷可佐，
    均足資擔保被告上開供述之真實性，足認其內之殘渣應有海
    洛因成分，則該殘渣袋內既有海洛因且與之難以析離，與扣
    案之第一級毒品海洛因1 包均係本件查獲之第一級毒品，均
    應依毒品危害防制條例第18條第1 項段之規定沒收銷燬之。
    扣案之注射針筒1 支，為被告所有供本件施用第一級毒品海
    洛因犯罪所用，業據被告供陳在卷，應依刑法第38條第1 項
    第2 款規定均沒收之。
五、應適用之法條：刑事訴訟法第273 條之1 第1 項、第455 條
    之2 第1 項、第455 條之4 第2 項、第455 條之8 、第454
    條第2 項，毒品危害防制條例第10第1 項、第18條第1 項前
    段，刑法第11條、第38條第1項第2款。
六、協商判決除有刑事訴訟法第455 條之4 第1 項第1 款於本訊
    問程序終結前，被告撤銷協商合意或檢察官撤回協商聲請者
    ；第2 款被告協商之意思非出於自由意志者；第4 款被告所
    犯之罪非第455 條之2 第1 項所定得以協商判決者；第6 款
    被告有其他較重之裁判上一罪之犯罪事實者；第7 款法院認
    應諭知免刑或免訴、不受理者情形之一，及違反同條第2 項
    「法院應於協商合意範圍內為判決；法院為協商判決所科之
    刑，以宣告緩刑或二年以下有期徒刑、拘役或罰金為限」之
    規定者外，不得上訴。
七、如有前述例外得上訴之情形，又不服本件判決，得自收受判
    決送達之日起10日內，向本院提出上訴書狀，上訴於第二審
    法院。
本案經檢察官嵇珮晶到庭執行職務。
中    華    民    國    95    年    12     月   18    日
                  刑事第九庭    法  官  蘇琬能
以上正本證明與原本無異。
                                書記官  邱飛鳴
中    華    民    國    95    年    12    月    27    日


司法院資訊處製作；財團法人民間司法改革基金會備份。
